【裁判字號】    96,易,1838
【裁判日期】    970124
【裁判案由】    竊盜
【裁判全文】
臺灣彰化地方法院刑事判決              96年度易字第1838號
公  訴  人  臺灣彰化地方法院檢察署檢察官
被      告  甲○○原名洪炎弘.
                    現在臺灣彰化看守所執行觀察、勒戒中
上列被告因竊盜案件，經檢察官提起公訴（九十六年度偵字第九
九八五號），本院判決如下：
    主  文
甲○○共同攜帶兇器竊盜未遂，累犯，處有期徒刑伍月，如易科
罰金，以新臺幣壹仟元折算壹日。
    事  實
一、甲○○前因違反肅清煙毒條例案件，經臺灣高等法院臺中分
    院以八十七年度上訴字第一○六六號判處有期徒刑三年確定
    ，嗣經送監執行，於民國八十九年四月十四日因縮短刑期假
    釋出監付保護管束；於假釋期間，復因違反保護管束應遵守
    事項情節重大，經撤銷假釋，再於九十年八月二十九日送監
    執行殘刑，於九十一年十月三十一日因縮刑期滿而執行完畢
    。詎仍不知悔改，竟與真實姓名年籍不詳、綽號「阿明」之
    成年男子共同基於意圖為自己不法所有之竊盜犯意聯絡，於
    九十六年十月十三日晚上九時二十分許，由甲○○騎乘車牌
    號碼ＮＶＵ－○六一號重型機車搭載綽號「阿明」之成年男
    子，共同前往彰化縣芬園鄉○○村○○路○段四八○號旁，
    由甲○○在旁把風，並推由綽號「阿明」之成年男子持甲○
    ○向不知情之其兄洪偉勝所借得、客觀上對人之生命、身體
    、安全構成威脅而足供作兇器使用之扳手一支，拆解張淳洋
    所有、停放該處之挖土機之電池螺絲，共同著手竊取張淳洋
    所有之挖土機上之二顆電池，於尚未得手之際，因該挖土機
    裝設之ＧＰＳ發報系統發出警報，經張淳洋趕往現場查看，
    甲○○及綽號「阿明」之成年男子見狀，隨即騎乘上開重型
    機車逃逸而未遂。嗣經張淳洋報警處理，經警循線查悉上情
    。
二、案經彰化縣警察局彰化分局報告臺灣彰化地方法院檢察署檢
    察官偵查起訴。
    理  由
一、按被告以外之人於審判外之言詞或書面陳述，除法律有規定
    者外，不得作為證據。被告以外之人於偵查中向檢察官所為
    之陳述，除顯有不可信之情況者外，得為證據。被告以外之
    人於審判外之陳述，雖不符前四條之規定，而經當事人於審
    判程序同意作為證據，法院審酌該言詞陳述或書面陳述作成
    時之情況，認為適當者，亦得為證據。當事人、代理人或辯
    護人於法院調查證據時，知有第一百五十九條第一項不得為
    證據之情形，而未於言詞辯論終結前聲明異議者，視為有前
    項之同意。刑事訴訟法第一百五十九條第一項、第一百五十
    九條之一第二項、第一百五十九條之五分別定有明文。經查
    ：
  (一)證人即被告甲○○之兄洪偉勝於偵查中向檢察官所為證述，
    雖係被告以外之人於審判外之言詞陳述，為傳聞證據，然其
    於偵查中向檢察官所為證述，既經具結（偵卷第三二頁），
    且本院審酌該言詞陳述係由證人出於自由意識而陳述，又無
    其他證據足認該陳述有何顯不可信之情事等一切情況，依刑
    事訴訟法第一百五十九條之一第二項規定，認上開證人於偵
    訊中之證述，自得採為認定本件犯罪事實所憑之證據。
  (二)證人即被害人張淳洋、證人洪偉勝於警詢時之證述，雖亦屬
    被告以外之人於審判外之言詞陳述，為傳聞證據，然經本院
    於審理時當庭直接提示而為合法之調查，被告未於言詞辯論
    終結前聲明異議，本院復審酌該等言詞陳述係由證人出於自
    由意識而陳述，並無非法取證之情況，依刑事訴訟法第一百
    五十九條之五之規定，認上開證人於警詢時之證述，應得採
    為認定本件犯罪事實所憑之證據。
二、上開事實，迭經被告甲○○於警詢、偵訊、本院審理時，坦
    承不諱，核與證人張淳洋於警詢時，證人洪偉勝於警詢、偵
    訊時，證述之情節相符，復有照片八幀在卷可稽，以及扳手
    一支扣案為憑，足徵被告之自白確與事實相符。本件事證明
    確，被告竊盜之犯行，應堪認定。
三、按刑法第三百二十一條第一項第三款之攜帶兇器竊盜罪，係
    以行為人攜帶兇器竊盜為其加重條件，此所謂兇器，其種類
    並無限制，凡客觀上足對人之生命、身體、安全構成威脅，
    具有危險性之兇器均屬之，且祇須行竊時攜帶此種具有危險
    性之兇器為已足，並不以攜帶之初有行兇之意圖為必要（最
    高法院七十九年臺上字第五二五三號判例意旨參照）。本件
    被告甲○○持以竊盜所用之扳手一支，為金屬材質，質地堅
    硬，客觀上自足以對他人之生命、身體、安全構成威脅，而
    具有危險性，應為刑法第三百二十一條第一項第三款所稱之
    兇器無疑。核被告所為，係犯刑法第三百二十一條第二項、
    第一項第三款之攜帶兇器竊盜未遂罪。被告與綽號「阿明」
    之成年男子間，就上開竊盜犯行，有犯意聯絡及行為分擔，
    為共同正犯。又被告已著手於竊盜行為之實行而未遂，為未
    遂犯，應依刑法第二十五條第二項規定，按既遂犯之刑減輕
    之。末查，被告前因違反肅清煙毒條例案件，經臺灣高等法
    院臺中分院以八十七年度上訴字第一○六六號判處有期徒刑
    三年確定，嗣經送監執行，於八十九年四月十四日因縮短刑
    期假釋出監付保護管束；於假釋期間，復因違反保護管束應
    遵守事項情節重大，經撤銷假釋，再於九十年八月二十九日
    送監執行殘刑，於九十一年十月三十一日因縮刑期滿而執行
    完畢，此有臺灣彰化地方法院檢察署刑案資料查註資料紀錄
    表及臺灣高等法院被告前案紀錄表各一份在卷可考，其於受
    有期徒刑執行完畢後，五年以內故意再犯本件有期徒刑以上
    之罪，為累犯，應依刑法第四十七條第一項規定，加重其刑
    。爰審酌被告正值青壯之年，不思循正當途徑獲取所需，任
    意竊取他人財物，不僅輕忽他人財產法益，並嚴重破壞社會
    秩序，然考量其竊盜手段尚屬平和、所欲竊取之財物價值不
    高、對被害人所生損害不大，暨犯罪後坦承犯行，態度尚屬
    良好等一切情狀，量處如主文所示之刑，併諭知易科罰金之
    折算標準。至於扣案之扳手一支，係被告之兄洪偉勝所有，
    此經被告於本院審理時，供述明確，復經證人洪偉勝於警詢
    、偵訊時，證述無訛，該扳手既非被告所有之物，且非屬違
    禁物，即與刑法第三十八條所定沒收之要件不符，爰不予宣
    告沒收，附此敘明。
據上論斷，應依刑事訴訟法第二百九十九條第一項前段，刑法第
二十八條、第三百二十一條第一項第三款、第二項、第二十五條
第二項、第四十七條第一項、第四十一條第一項前段，判決如主
文。
本案經檢察官蔡曉崙到庭執行職務。
中    華    民    國    97    年    1     月    24    日
                        刑事第六庭    法  官  鄭舜元
以上正本證明與原本無異。
如不服本判決，應於判決送達後10日內，向本院提出上訴書狀，
上訴書狀應「敘述具體上訴理由」，並按他造當事人之人數附繕
本。「切勿逕送上級法院」。
告訴人或被害人對於判決如有不服具備理由請求檢察官上訴者，
其上訴期間之計算係以檢察官收受判決正本之日期為準。
中    華    民    國    97    年    1     月    25    日
                                      書記官  呂雅惠
附錄：論罪科刑法條
中華民國刑法第321條
犯竊盜罪而有左列情形之一者，處6月以上、5年以下有期徒刑：
一  於夜間侵入住宅或有人居住之建築物、船艦或隱匿其內而犯
    之者。
二  毀越門扇、牆垣或其他安全設備而犯之者。
三  攜帶兇器而犯之者。
四  結夥三人以上而犯之者。
五  乘火災、水災或其他災害之際而犯之者。
六  在車站或埠頭而犯之者。
前項之未遂犯罰之。


司法院資訊處製作；財團法人民間司法改革基金會備份。
